臺灣高等法院臺中分院刑事判決　　　　100年度上訴字第637號
上　訴　人
即　被　告　辛光堂
選任辯護人　徐湘生律師
上列上訴人因違反毒品危害防制條例案件，不服臺灣臺中地方法
院９９年度訴字第３５８４號中華民國１００年１月２８日第一
審判決（起訴案號：臺灣臺中地方法院檢察署９９年度偵字第２
４４１９號），提起上訴，本院判決如下：
    主  文
原判決關於附表編號２之罪刑宣告部分，及定應執行刑部分，均
撤銷。
辛光堂犯如附表編號２所示之罪，處如附表編號２所示之刑（含
主刑及從刑）。
其他上訴駁回。
辛光堂前項上訴駁回，與第二項撤銷改判部分，應執行有期徒刑
拾陸年陸月。扣案之行動電話壹支（含門號000000000
0號ＳＩＭ卡壹張）沒收；未扣案之販賣毒品所得新臺幣肆仟伍
佰元（即如附表編號１、３、４所示之犯罪所得）沒收，如全部
或一部不能沒收時，以其財產抵償之。
    事  實
一、辛光堂前有竊盜、違反麻醉藥品管理條例、違反藥事法、詐
    欺、施用第一、二級毒品、贓物、偽造文書及妨害公務等前
    科（以上均不構成累犯）。詎仍不知悔悟，明知海洛因、甲
    基安非他命分別為毒品危害防制條例第二條第二項第一、二
    款所規定之第一、二級毒品，不得非法持有、販賣，竟分別
    基於販賣第一級毒品海洛因以營利、及販賣第二級毒品甲基
    安非他命以營利之犯意，並以其所有之門號0000000
    000號行動電話（含ＳＩＭ卡）作為販賣下列毒品給洪桂
    斌、張資恆之聯絡工具，而分別於下列時間、地點，販賣第
    一級毒品海洛因予洪桂斌既、未遂，及販賣第二級毒品甲基
    安非他命予張資恆，其犯罪情形如下：
（一）洪桂斌於９９年１０月１２日１９時５４分、２０時８分
      、２０時３１分許，以其所使用之門號00000000
      00號行動電話，與辛光堂所使用之上開門號行動電話門
      號聯絡約定購買海洛因。於前揭電話聯絡完畢後，辛光堂
      即至臺中市○○○路與五廊街口後方停車場，交付重量不
      詳之第一級毒品海洛因一小包予洪桂斌，洪桂斌當場交付
      現金新臺幣（下同）５００元予辛光堂，而完成交易。
（二）洪桂斌又於９９年１０月１５日２１時３６分、２２時、
      ２２時１８分、２２時２９分許，以其所使用之門號00
      00000000號行動電話，與辛光堂所使用之上開門
      號行動電話門號聯絡，約定要向辛光堂購買海洛因。辛光
      堂已經允諾並於上開電話聯絡期間，在臺中市○○路、文
      心路口附近等候洪桂斌前來完成交易，但因洪桂斌無法及
      時找到辛光堂所告知之上開地點，辛光堂因而未能實際完
      成此次毒品海洛因之交易而未遂。
（三）洪桂斌再於９９年１０月２１日１７時３５分、１７時４
      ４分、１８時、１８時１４分、１８時１９分、１８時２
      ４分許，又以其所使用之門號0000000000號行
      動電話，與辛光堂所使用之上開門號行動電話門號聯絡約
      定購買海洛因。於前揭電話聯絡完畢後，辛光堂即至臺中
      市○○路與練武路附近巷口，交付重量不詳之第一級毒品
      海洛因一小包予洪桂斌，洪桂斌當場交付現金５００元予
      辛光堂，而完成交易。嗣於同日１８時３０分許，洪桂斌
      持有上開毒品為警在臺中市○○路與精武路口查獲，並經
      警扣得洪桂斌甫向辛光堂購得之第一級毒品海洛因一小包
     （驗餘淨重０．０６３４公克）。
（四）張資恆於９９年１０月１４日２２時１９分、２３時１８
      分、２３時３２分、２３時３４分、２３時４５分起，以
      其使用之門號0000000000號行動電話，與辛光
      堂所使用之上開門號行動電話門號聯絡約定購買甲基安非
      他命。於前揭電話聯絡完畢後，辛光堂即至臺中市○區○
      ○○街１４２號前，交付重量不詳之第二級毒品甲基安非
      他命一包予張資恆，張資恆則交付３５００元予辛光堂，
      而完成交易。
二、嗣於９９年１０月２１日２３時３５分許，經警在臺中市○
    ○區○○路與軍功路口查獲辛光堂，並扣得行動電話一支（
    含門號0000000000號ＳＩＭ卡一張）。
三、案經臺中縣警察局烏日分局報告臺灣臺中地方法院檢察署檢
    察官偵查起訴。
    理  由
壹、程序部分
一、證據能力方面
（一）按檢察官職司追訴犯罪，就審判程序之訴訟構造言，檢察
      官係屬與被告對立之當事人一方，偵查中對被告以外之人
      所為之偵查筆錄，或被告以外之人向檢察官所提之書面陳
      述，性質上均屬傳聞證據。在理論上，如未予被告反對詰
      問、適當辯解之機會，一律准其為證據，似有違當事人進
      行主義之精神，對被告之防禦權亦有所妨礙；然而現階段
      刑事訴訟法規定檢察官代表國家偵查犯罪、實施公訴，必
      須對於被告之犯罪事實負舉證之責，依法其有訊問被告、
      證人及鑑定人之權，證人、鑑定人且須具結，而實務運作
      時，偵查中檢察官向被告以外之人所取得之陳述，原則上
      均能遵守法律規定，不致違法取供，其可信性極高，為兼
      顧理論與實務，乃於修正刑事訴訟法時，增列第一五九條
      之一第二項，明定被告以外之人於偵查中向檢察官所為陳
      述，除顯有不可信之情況外，得為證據（最高法院９５年
      度臺上字第１０４４號判決要旨參照）。又證人於檢察官
      偵查中所為之陳述，審酌該陳述作成之客觀條件及環境，
      認其心理狀態健全，並無受到脅迫、利誘或詐欺，自非顯
      有不可信之情形，依刑事訴訟法第一五九條之一第二項之
      規定，得為證據（最高法院９５年度臺上字第９３４號判
      決要旨參照）。經查，本案上訴人即被告辛光堂（以下簡
      稱為被告）及其辯護人於原審法院及本院審理時，均未具
      體主張或釋明證人洪桂斌及張資恆於檢察官偵查時所為之
      證述，有何外在環境及情況足以影響上開證人證述之任意
      性及真實性，而有「顯有不可信之情況者」之情形。再依
      據證人洪桂斌及張資恆於原審法院及本院審理時之證述內
      容（見原審卷第八二頁反面及本院卷第一五一頁），亦可
      信該等證述作成時，並無上開「顯有不可信之情況」之情
      形存在。再者，刑事被告之詰問權，係指訴訟上被告有在
      審判庭盤詰證人之權利；偵查中檢察官訊問證人，旨在蒐
      集被告犯罪證據，以確認被告嫌疑之有無及內容，與審判
      中透過當事人之攻防，經由詰問程序調查證人以認定事實
      之性質及目的有別。偵查中辯護人僅有在場權及陳述意見
      權，此觀刑事訴訟法第二四五條第二項前段之規定甚明，
      檢察官訊問證人並無必須傳喚被告使其得以在場之規定，
      同法第二四八條第一項前段雖規定「如被告在場者，被告
      得親自詰問」，亦僅賦予該在場被告於檢察官訊問證人時
      得親自詰問證人之機會而已，被告如不在場，殊難期有親
      自詰問之可能。此項未經被告詰問之被告以外之人於偵查
      中向檢察官所為之陳述，依刑事訴訟法第一五九條第一項
      、第一五九條之一第二項之規定，除顯有不可信之例外情
      況外，原則上為「法律規定得為證據」之傳聞例外，依其
      文義解釋及立法理由之說明，並無限縮於檢察官在偵查中
      訊問證人之程序，應已給予被告或其辯護人對該證人行使
      反對詰問權者，始有證據能力之可言。為保障被告之反對
      詰問權，並與現行法對傳聞例外所建構之證據容許範圍求
      其平衡，證人在偵查中雖未經被告之詰問，倘被告於審判
      中已經對該證人當庭及先前之陳述進行詰問，即已賦予被
      告對該證人詰問之機會，則該證人於偵查中之陳述即屬完
      足調查之證據，而得作為判斷之依據。茲查本案證人洪桂
      斌、張資恆於原審法院審理時，業經該院傳喚到庭作證，
      並予被告及其辯護人詰問、對質之機會（其中證人張資恆
      復經本院依據被告之聲請，傳喚到院實施交互詰問），堪
      認已完足為合法調查之證據，故上開證人於偵訊時之證述
      ，均堪認定具有證據能力。
（二）次按現行刑事訴訟法關於「鑑定」之規定，除選任自然人
      充當鑑定人外，另設有囑託機關鑑定制度。依同法第一九
      八條、第二○八條之規定，不論鑑定人或鑑定機關、團體
      ，固均應由法院、審判長、受命法官或檢察官視具體個案
      之需要而為選任、囑託，並依第二○六條之規定，提出言
      詞或書面報告，始符合同法第一五九條第一項所定得作為
      證據之「法律有規定」之情形，否則所為之鑑定，仍屬傳
      聞證據。然於司法警察機關調查中之案件，為因應實務上
      ，或因量大、或有急迫現實需求，併例行性當然有鑑定之
      必要者，例如毒品之種類與成分、尿液之毒品反應，或者
      槍彈有無殺傷力等鑑定，基於檢察一體原則，得由該管檢
      察長對於轄區內之案件，以事前概括選任鑑定人或囑託鑑
      定機關、團體之方式，俾便轄區內之司法警察官、司法警
      察對於調查中之此類案件，得即時送請先前已選任之鑑定
      人或囑託之鑑定機關、團體實施鑑定，以求時效（法務部
      ９２年９月１日法檢字第０９２００３５０８３號函參照
      ，刊載於法務部公報第３１２期）。是此種由檢察機關概
      括選任鑑定人或概括囑託鑑定機關、團體，再轉知司法警
      察官、司法警察於調查犯罪時參考辦理之作為，法無明文
      禁止，係為因應現行刑事訴訟法增訂傳聞法則及其例外規
      定之實務運作而為，與檢察官選任或囑託為鑑定者，性質
      上並無差異，同具有證據能力（最高法院９６年度臺上字
      第２８６０號判決要旨參照）。經查下列經引用作為本案
      證據之毒品鑑定報告及尿液鑑定報告，均經送鑑之標準作
      業流程分別送請行政院衛生署草屯療養院以及詮昕科技股
      份有限公司進行鑑定；揆諸前揭說明，該等毒品鑑定書及
      尿液檢驗報告，均屬法律規定得為證據者，自均有證據能
      力。
（三）又按有事實足認被告或犯罪嫌疑人有最輕本刑為三年以上
      有期徒刑之罪嫌，並危害國家安全或社會秩序情節重大，
      而有相當理由可信其通訊內容與本案有關，且不能或難以
      其他方法蒐集或調查證據者，得發通訊監察書；又前項通
      訊監察書，偵查中由檢察官依司法警察機關聲請或依職權
      以書面記載第十一條之事項，並敘明理由、檢附相關文件
      ，聲請該管法院核發；此於通訊保障及監察法第五條第一
      項第一款、第二項分別定有明文。本案承辦警員對於門號
      0000000000號行動電話，實施通訊監察，此有
      詳載監察電話、對象及譯文之通訊監察譯文紀錄附卷可參
      。此係依法所為之通訊監察，並經本案被告及其辯護人於
      原審法院及本院審理時，表示沒有意見等語，況審酌電話
      監聽侵害被告權益之種類及輕重、對於被告訴訟上防禦不
      利益之程度、犯罪所生之危害或實害等情形，兼顧人權保
      障及公共利益之均衡維護，堪認本案此部分電話通訊監察
      合於比例原則，應具有證據能力。復按依據監聽錄音結果
      予以翻譯而製作之通訊監察譯文，乃該監聽錄音內容之顯
      示，此為學理上所稱之派生證據，屬於文書證據之一種。
      此於被告或訴訟關係人對其譯文之真實性發生爭執或有所
      懷疑時，法院固應依刑事訴訟法第一六五條之一第二項規
      定勘驗該監聽之錄音帶踐行調查證據之程式，以確認該錄
      音聲音是否為本人及其內容與通訊監察譯文之記載是否相
      符；然如被告或訴訟關係人對其監聽錄音之譯文真實性並
      不爭執，顯無辨認其錄音聲音之調查必要性。是法院於審
      判期日就此如已踐行提示通訊監察譯文供當事人辨認或告
      以要旨，使其表示意見等程式並為辯論者，其所為之調查
      證據程式即無不合（最高法院９６年度臺上字第１８６９
      號判決意旨可參）。經查本案被告及其辯護人於原審法院
      及本院審理時，對於卷附之通訊監察譯文之真實性並不爭
      執（被告之辯護人於本院審理時所陳述「通聯譯文沒有提
      到要買毒品，也沒有提到毒品的代號、數量，．．．我認
      為譯文不能作為證據」等語，應係就上開訊監察譯文之證
      明力為爭議，而非對於通訊監察譯文之真實性為爭議），
      且原審法院及本院並已於審判期日踐行調查證據之程序而
      提示該通訊監察譯文供當事人辨認或告以要旨，使其等表
      示意見。本院審酌該通訊監察譯文之書面作為時之情況，
      認為作為證據亦屬適當，是卷附之通訊監察譯文亦具有證
      據能力。
（四）再按被告以外之人於審判外之陳述，雖不符刑事訴訟法第
      １５９條之１至之４等４條之規定，而經當事人於審判程
      序同意作為證據，法院審酌該言詞陳述或書面陳述作成時
      之情況，認為適當者，亦得為證據；當事人、代理人或辯
      護人於法院調查證據時，知有刑事訴訟法第１５９條第１
      項不得為證據之情形，而未於言詞辯論終結前聲明異議者
      ，視為有前項之同意；同法第１５９條之５定有明文。核
      其立法意旨，在於傳聞證據未經當事人之反對詰問予以核
      實，原則上先予排除。惟若當事人已放棄反對詰問權，於
      審判程序中表明同意該等傳聞證據可作為證據；或於言詞
      辯論終結前未聲明異議，基於尊重當事人對傳聞證據之處
      分權，暨證據資料愈豐富，愈有助於真實發見之理念，且
      強化言詞辯論主義，使訴訟程序得以順暢進行，上開傳聞
      證據亦均具有證據能力。經查本案下列所採用之其他「被
      告以外之人於審判外之陳述證據」，業經本院於審理期日
      踐行調查證據程序，而檢察官、被告及其辯護人迄至本院
      審理期日言詞辯論終結前，均未爭議其證據能力。本院審
      酌此部分證據作成時之情況，並無違法取證之瑕疵，認以
      之作為本案證據亦為適當，爰依據上開規定，亦採為本案
      認定犯罪事實之證據。
（五）至於警員於證人洪桂斌身上查扣之第一級毒品海洛因一小
      包、於被告身上所查扣之行動電話一支（內含00000
      00000號ＳＩＭ卡一枚）、甲基安非他命二包等物，
      均係證人洪桂斌及被告同意員警執行搜索而扣得，有自願
      接受搜索同意書及搜索扣押筆錄在卷可稽。上開扣押證物
      並非供述證據，公訴人、被告及其辯護人對於該等物證之
      合法取得，亦均未表示異議。既係合法搜索扣押取得，復
      與本案待證事實具關聯性，依法自得作為本案證據，併此
      敘明。
二、又臺中市警察局烏日分局員警係於９９年１０月２１日１８
    時３０分在台中市○○路與精武路口盤查嫌疑人洪桂斌，經
    洪桂斌自願接受搜索後，由洪桂斌主動交出毒品海洛因一小
    包，於１００年１０月２１日１８時３５分對洪桂斌宣讀所
    犯罪名及權利並實施逮捕通知，惟對洪桂斌製作調查筆錄時
    ，將盤查時間誤植為９９年１０月２１日１５時３０分；此
    情業經臺中市警察局烏日分局於１００年４月１３日以中市
    警烏分偵字第１０００００８３９０號函，並檢附上開自願
    接受搜索同意書、搜索扣押筆錄、權利告知書及逮捕通知書
    ，向本院函覆明確（見本院卷宗第１０２至１０７頁）。再
    者，臺灣臺中地方法院檢察署９９年度偵字第２４４１９號
    即被告違反毒品危害防制條例案件之洪桂斌與被告９９年１
    ０月２２日偵訊筆錄，均將上開日期誤繕為「９９年１０月
    ８日」，應予更正，此情亦經臺灣臺中地方法院檢察署於１
    ００年４月２５日以中檢輝良９９偵２４４１９字第０３４
    ５２１號函向本院函覆甚明（見本院卷宗第１２３頁）。上
    開筆錄文字之誤繕既已經更正，被告以上開誤繕之筆錄記載
    ，據以辯稱其不可能在證人洪桂斌被警查獲之後，又販賣毒
    品給證人洪桂斌等情部分，即失所依據且不足採信，此部分
    不再贅述，亦併予敘明。
貳、犯罪事實之認定部分
一、本案被告對於伊確有使用門號0000000000號行動
    電話，並確有以該行動電話先後於９９年１０月１２日、同
    月１５日、同月２１日之上開時間與證人洪桂斌所使用之門
    號0000000000號行動電話聯絡，及有於９９年１
    ０月１４日以該行動電話先後與證人張資恆所使用之門號0
    000000000號行動電話聯絡等事實，固不爭執，惟
    被告仍矢口否認伊有上開販賣第一級毒品海洛因及販賣第二
    級毒品甲基安非他命之犯行，並為下列之辯解：
（一）伊並沒有販賣海洛因給洪桂斌，洪桂斌患有重度憂鬱症，
      應有妄想之症候，其平常與伊之互動，言詞即癲三倒四，
      本案其於警、偵、審中對伊之不利指證，亦前後不一，應
      不可採信；伊與洪桂斌雖有認識但非深交，焉會在接獲其
      電話之後，即為有限之獲利，甘冒刑法重罪風險，立即趕
      去販賣５００元之海洛因給洪桂斌，且在一個月內就販賣
      三次？如果其有如此密集向伊購買海洛因之情事，何以在
      此之前，洪桂斌從未有向伊購買毒品之通聯紀錄及行為？
      此顯與一般販賣毒品之情形及邏輯不合。實則，洪桂斌與
      伊約在五權西路見面該次，伊撥打電話給洪桂斌約定見面
      之目的，係要向洪桂斌告知有詐騙集團成員在找他，要他
      小心一點，其後二人見面僅數秒鐘，洪桂斌看到一輛廂型
      車在旁邊，誤以為是伊叫人來抓他，其即跑掉，第二次在
      臺中市○○路二人雖有通話聯絡，但伊因並無交通工具，
      故此次並未前往約定地點，伊等二人並未見到面，第三次
      洪桂斌亦僅向伊告稱其要去拿精神病的藥而已，均與毒品
      之買賣無關；本案警方並未在伊之住處搜獲大量海洛因之
      成品、帳冊、磅秤、分裝機、分裝袋等物，通聯內容亦沒
      有提到要買毒品或是毒品代號與數量，洪桂斌應是為求減
      輕刑責而故意胡亂指證伊為上手，不能依據其證詞而認定
      伊有販賣第一級毒品海洛因之罪責。
（二）又證人張資恆雖於警、偵、審中均證稱其有於９９年１０
      月１４日以３５００元之代價向伊購買第二級毒品施用，
      但觀伊等二人之通聯譯文，僅有二人相約地點見面之對話
      內容，並無毒品買賣及種類、數量與價格之暗語，故不能
      以此佐證伊有此部分被訴之犯行；伊與張資恆係朋友關係
      ，伊平常並有為張資恆送茶葉到外地以賺取工資，嗣因二
      人均有施用甲基安非他命之習慣，故在案發當日，即由張
      資恆出資３０００元（其中１０００元係現金，２０００
      元是支票並有兌現），另由伊出資４０００元，合資向綽
      號「阿豐」之男子購買一錢的甲基安非他命，後來二人各
      分一半，張資恆並於當晚再補給伊５００元，此即是該次
      伊等二人合資購買甲基安非他命之實情，張資恆在原審亦
      是認確有綽號「阿豐」之男子，足證此人並非伊在臨訟刻
      意杜撰，伊確未意圖營利而販賣甲基安非他命給張資恆。
二、然查：關於被告販賣第一級毒品給證人洪桂斌部分，有下列
    證據足以證明：
（一）本案被告所使用之門號0000000000號行動電話
      確曾於上開時間，與證人洪桂斌所使用電話號碼0000
      000000號行動電話聯繫並為下列之對話乙節，除據
      被告於原審法院及本院審理時均不否認之外，並經證人洪
      桂斌於原審法院審理時證述明確，且有臺灣臺中地方法院
      ９９年度聲監字第００１６３８通訊監察書，及相關之通
      訊監察譯文在卷可參（見警卷第一五至一九頁、原審法院
      卷第四○至四三頁）。又其等之對話內容（Ａ係被告，Ｂ
      係洪桂斌）如下：
  １、９９年１０月１２日部分
 （1）９９年１０月１２日１９時５４分：
      「Ａ：喂」、「Ｂ：同學，你跑去那裡」、「Ａ：我要回
      去家裡」、「Ｂ：不要去家裡啦」、「Ａ：不然要去那裡
      」、「Ｂ：路邊啦」、「Ａ：對啦，路邊阿，昨天後面那
      裡啦，我之前停車的那裡啦」、「Ｂ：停車的那裡喔」、
      「Ａ：嗯，就是昨天停的那裡啦」、「Ｂ：現在嗎？」、
      「Ａ：不然明天嗎？」、「Ｂ：好啦，等我喔」、「Ａ：
      嗯」。
 （2）９９年１０月１２日２０時８分：
      「Ａ：不要打了啦，快到了，到了我打給你」、「Ｂ：好
      」、「Ａ：一直打」、「Ｂ：好」。
 （3）９９年１０月１２日２０時３１分：
      「Ｂ：喂」、「Ａ：你跑去那裡」、「Ｂ：我在你們家後
      面的公園這裡」、「Ａ：你昨天停車的這裡」、「Ｂ：喔
      ，好啦，我過去」。
  ２、９９年１０月１５日部分
 （1）９９年１０月１５日２１時３６分
      「Ａ：喂」、「Ｂ：你還沒有回來喔」、「Ａ：等一下快
      好了，馬上打給你」、「Ｂ：我過去好嗎？」、「Ａ：好
      」。
 （2）９９年１０月１５日２２時
      「Ａ：喂」、「Ｂ：同學你要到了嗎」、「Ａ：你去計程
      車那裡啦」、「Ｂ：好啦，你多久會到」、「Ａ：我現在
      過去，差不多５分鐘」、「Ｂ：好」。
 （3）９９年１０月１５日２２時１８分
      「Ａ：轉過來了，我在這裡」、「Ｂ：轉過來了喔」、「
      Ａ：我在坐計程車這裡」、「Ｂ：前面一台嗎？」、「Ａ
      ：沒有啦，我沒有坐在計程車裡面啦，我是說在這裡等啦
      」、「Ｂ：好」。
 （4）９９年１０月１５日２２時２９分
      「Ｂ：喂」、「Ａ：你在那裡」、「Ｂ：我在昨天租車這
      裡啦」、「Ａ：那裡租車？」、「Ｂ：我們昨天見面對面
      的租車行那裡啊，我現在騎來計程車行這裡了」、「Ａ：
      你騎去那裡做什麼？我在櫻花路頭這裡」、「Ｂ：那裡？
      」、「Ａ：文心路要轉進來櫻花路這裡」、「Ｂ：好，我
      馬上過去，文心路要轉進來櫻花路賣車的那裡嗎？」、「
      Ａ：隨便你啦」。
  ３、９９年１０月２１日部分
 （1）９９年１０月２１日１７時３５分
      「Ａ：喂」、「Ｂ：這樣有顯示吼」、「Ａ：嗯」。
 （2）９９年１０月２１日１７時４４分
      「Ａ：喂」、「Ｂ：同學可以快一點嗎？我等一下要去中
      國醫藥學院拿藥」、「Ａ：好」。
 （3）９９年１０月２１日１８時
      「Ａ：喂」、「Ｂ：同學」、「Ａ：我要過去了」、「Ｂ
      ：拜託，我趕的要去醫院」、「Ａ：我跟你說，你往迴轉
      ，往市區方向」、「Ｂ：雙十路那裡嗎？」、「Ａ：還沒
      到那裡，雙十路之前這個紅綠燈啦」、「Ｂ：喔，好」。
 （4）９９年１０月２１日１８時１４分
      「Ａ：喂，你在沒有路這邊嗎？」、「Ｂ：對」、「Ａ：
      你在往前走十公尺不是有一條巷子」、「Ｂ：左邊還是右
      邊？」、「Ａ：右邊這邊啦，那邊有一間在賣泡沫紅茶的
      」、「Ｂ：喔，那邊什麼空家的唷」、「Ａ：對，那邊進
      來十公尺處呀」、「Ｂ：一兩百公尺」、「Ａ：對呀」、
      「Ｂ：差不多到了呀」、「Ａ：前面有一條三叉路」、「
      Ｂ：樹這邊嗎？三叉路這邊有一棵大樹」、「Ａ：對呀，
      三叉路」、「Ｂ：再來哩」、「Ａ：差不多五公尺停下來
      」、「Ｂ：那邊就沒有路了呀」、「Ａ：對呀，那邊停下
      來呀」。
 （5）９９年１０月２１日１８時１９分
      「Ａ：我出來了」、「Ｂ：到三叉路口停下來唷」、「Ａ
      ：對，我出來了」、「Ｂ：好」。
 （6）９９年１０月２１日１８時２４分
      「Ａ：喂，你在那邊？」、「Ｂ：我在巷子這邊」、「Ａ
      ：我在三叉路這邊啦」、「Ｂ：我就在三叉路這邊呀，我
      在榕樹下這邊呀」、「Ａ：你在前面唷」、「Ｂ：對呀，
      你在前面那邊唷」、「Ａ：那邊哪是榕樹下？」、「Ｂ：
      你在前面那邊喔？三叉路前面那邊喔？」、「Ａ：對呀」
      、「Ｂ：好，我到了」。
（二）又證人洪桂斌就被告上開販賣第一級毒品之犯行，於偵、
      審中，係為下列之證詞：
  １、證人洪桂斌於檢察官偵訊時，係證述：「（你昨天下午６
      點半被查扣持有的海洛因來源？）跟綽號『辛光』的男子
      買的，晚上６點多在雙十路右轉練武路裡面一個巷口交易
      ，用５００元跟他購買，當場拿現金給『辛光』」、「（
      事前）大約５點多下班後用0000000000的電話
      撥打『辛光』0000000000的電話聯絡，電話中
      說要跟他拿東西」、「（你在昨天之前有否跟辛光買過毒
      品？）２次，不記得何時，要看通聯紀錄」、「（提示0
      000000000通訊監察譯文）１０月１２日晚上７
      點５４分打給『辛光』，跟他約在五權西路與五廊街口後
      面的停車場，大概過１０分鐘８點多左右我騎車過去，在
      路邊跟他買５００元的海洛因一包，當天晚上就在西屯區
      的租屋處施用了」、「（另外一次）１０月１５日晚上９
      點３６分打給『辛光』，跟他約在櫻花路與文心路口，我
      差不多９點４０幾分才到，就在路邊跟他買５００元的海
      洛因一包，也是當天晚上就帶回西屯區租屋處施用」、「
      （你最初如何知道打這支電話聯絡辛光購買毒品？）一個
      朋友林佳宏９月底在我們公司報『辛光』的電話給我，他
      說這個人有在賣藥，我就說林佳宏介紹我過來的，林佳宏
      ６４年次，他都租屋，住在北屯區○○○道確切地址」、
      「（你在警局有無指認『辛光』？）有，指認照片，指認
      完照片後報給警察抓他後有看到本人」、「（提示犯罪嫌
      疑人指認表，辛光為幾號？）編號４號」等語（見偵卷第
      ２６、２７頁）
  ２、證人洪桂斌於原審法院審理時，係再具結證述：「（是否
      在９９年１０月２１日下午在臺中市○○路與精武路口為
      警查獲，並且扣得海洛因壹包及0000000000號
      行動電話？）是」、「（0000000000號行動電
      話是否你使用的？）是的」、「（上開被查獲的海洛因壹
      包如何來的？）是跟朋友拿的，我的朋友是辛光堂，我有
      給他５００元是要給他油錢」、「（辛光堂定何時給你這
      包海洛因？）時間我忘記了，地點在練武路附近」、「（
      之前如何聯絡？）用行動電話聯絡」、「（請提示警卷１
      ８頁通聯譯文，１０月２１日１７時３５分以下，請你看
      這幾通通聯，這是否是當天你與被告的通聯？提示並告以
      要旨）是」、「（當天被告交付給你海洛因，該包海洛因
      的市價為何？）５００元」、「（為何你提到５００元是
      要給被告貼補油錢？）因為他送過來也要一點油錢」、「
      （當天你與被告聯絡，你的意思是要請他拿毒品給你？）
      是，我沒有跟被告合資」、「（你之前還有跟被告拿過毒
      品海洛因嗎？）有，時間、地點我忘記了」、「（請提示
      警卷通聯譯文１５頁，１０月１２日１９時５４分以下通
      話，這是不是你跟被告的通話？提示並告以要旨）是」、
      「（你們通話的內容？）毒品交易」、「（你們後來是在
      何地點交易？）時間、地點我忘記了」、「（你當天有交
      付金額給被告嗎？）有，我給他５００元」、「（你１０
      月１２日撥打電話給被告的用意為何？）就是要跟被告拿
      毒品」、「（你如何知道可以打電話給被告拿毒品？）因
      為我之前就有跟他拿過，是朋友介紹的，我的朋友說叫我
      打電話給被告就有毒品可以拿」、「（１０月１５日２１
      時３６分以下的譯文，這次也是你與被告的通話？提示並
      告以要旨）是。打電話的目的也是要跟被告拿毒品，這次
      的交易地點是在五廊街那邊，當天我有給被告錢，是給他
      ５００元，被告有拿給我海洛因」、「（你１０月１５日
      撥打電話給被告的目的？）也是要跟他拿海洛因」、「我
      跟被告不是合資，我不知道他毒品從哪裡來，我就是拿錢
      給他，他就拿海洛因給我」、「（你剛才說的三次情形，
      你與被告都是一手交錢，一手交貨？）是」、「（你為何
      在警詢時曾經提到說，１０月１５日那次，你因為找不到
      地點沒有完成交易？提示警卷第１３頁背面並告以要旨）
      那次是因為等太久，所以沒有完成交易，但是那次的時間
      是在哪一天我不記得了」、「（你跟被告有無仇怨糾紛？
      ）沒有」、「（據被告稱，他從來沒有拿過海洛因給你，
      沒有販賣海洛因給你，有何意見？）因為已經有通聯紀錄
      了，我都是照實講」、「（你每次與被告買海洛因都是買
      ５００元？）是」、「（你在跟被告買海洛因之前，是否
      曾經跟別人買過海洛因？）沒有，我第一次就是跟他買，
      我之前很多年前曾經有施用海洛因，但是那是９７年的事
      情了，我關回來之後，只有跟被告買過」、「（提示警卷
      １６、１７頁通聯譯文，１０月１５日２１時３６分起到
      ２２時２９分這四通電話，都是你與被告對話的內容？提
      示並告以要旨）是」、「（剛才辯護人問你，你說這四通
      電話的目的，是要向被告買海洛因？  ）是」、「（依照
      ２２時２９分該通電話的內容，該次你有沒有找到被告？
      提示並告以要旨）時間太久，我忘了」、「（之前你在偵
      查中說，１０月１５日當天是不是有跟被告購買毒品，你
      說１０月１５日晚上９時３６分有打電話給被告，當天晚
      上９時４０幾分在路邊跟被告交易，所述是否實在？提示
      並告以要旨）實在」、「（你找被告都是要購買毒品嗎？
      是否會因為別的事情聯絡？）都是要買毒品」、「（你剛
      才所述三次都是要向被告拿海洛因，為何你在通聯譯文中
      都沒有提到你要拿海洛因的數量及價錢？）因為我之前就
      有跟他講過，就是見面再談」、「（所以你每次打電話給
      被告，被告就知道你是要跟他拿海洛因？）是」、「（提
      示警卷１７頁，請確認你１０月１５日晚上交易的地點在
      何處？提示並告以要旨）依照通聯紀錄我應該是在文心路
      與櫻花路附近，我剛剛說是五廊街，應該是另外一次」、
      「我有賣帳戶這件事情，但是我沒有因此誤會被告，也沒
      有因而故意要陷害他，我剛剛所述都實在」等情（見原審
      法院卷第８０至８３頁）。
  ３、綜合證人洪桂斌之上開證詞內容，其在偵、審中，均明確
      指證被告確有前開犯罪事實欄一之（一）、（三）所示之
      販賣第一級毒品犯行。再依據證人洪桂斌之警詢筆錄之記
      載，證人洪桂斌在司法警察調查時，亦明確指證被告確有
      此部分犯行。就被告之此二部分犯行，證人洪桂斌在警、
      偵、審中之指證，並無被告所稱前後不一之情事。
  ４、又就被告前開犯罪事實欄一之（二）所示之販賣第一級毒
      品犯行部分，除證人洪桂斌在司法警察調查時，係陳稱：
      「（承上述譯文於９９年１０月１５日２１時３６分至同
      日２２時２９分計四通，經你檢視通話內容為何？是否為
      你聯絡綽號同學購買海洛因？有無完成交易？交易時間、
      地點及交易金額？）該通話譯文大意是我要向綽號『同學
      』購買海洛因，沒有完成交易，因為我找不到地點」、「
      （警方提示一張指認犯罪嫌疑人紀錄表，經你檢視後有無
      販賣一級毒品海洛因給你的綽號同學之男子？）有。表內
      編號４（即被告）就是綽號同學之男子」、「（經查指認
      犯罪嫌疑人紀錄表編號４為辛光堂６０年０９月２５日生
      、身份證字號Ｚ000000000號，與他有無仇恨或
      財務糾紛？）與辛光堂無仇恨或財務糾紛」等語（見警卷
      第１３、１４頁）。如與證人洪桂斌之上開偵、審證詞相
      互印證，就此次毒品海洛因之買賣有無完成交易部分，證
      人洪桂斌之警、偵、審證詞內容雖有不同；但就此次與被
      告通聯之目的，係在聯絡約定要向被告購買第一級毒品海
      洛因供己施用，且被告亦有同意乙情，證人洪桂斌在警、
      偵、審中之指證仍屬一致。再徵之上開通聯譯文，亦顯示
      被告已經同意並在臺中市○○路與櫻花路口等候證人洪桂
      斌，堪認被告已有同意並著手實行此部分犯罪行為無誤。
      惟就該次有無完成交易部分，證人洪桂斌雖在檢察官偵訊
      時，證稱：「（另外一次）１０月１５日晚上９點３６分
      打給『辛光』，跟他約在櫻花路與文心路口，我差不多９
      點４０幾分才到，就在路邊跟他買５００元的海洛因一包
      ，也是當天晚上就帶回西屯區租屋處施用」等語。惟證人
      洪桂斌據於９９年１０月２２日在司法警察調查時，就此
      次其等有無完成交易，即已陳稱：「沒有完成交易，因為
      我找不到地點」等情（意指被告此次販賣第一級毒品，係
      屬未遂）。嗣在原審法院審理時，證人洪桂斌亦先後證稱
      ：「（１０月１５日２１時３６分以下的譯文，這次也是
      你與被告的通話？提示並告以要旨）是。打電話的目的也
      是要跟被告拿毒品，這次的交易地點是在五廊街那邊，當
      天我有給被告錢，是給他５００元，被告有拿給我海洛因
      」、「（你為何在警詢時曾經提到說，１０月１５日那次
      你因為找不到地點沒有完成交易？提示警卷第１３頁背面
      ，並告以要旨）那次是因為等太久，所以沒有完成交易，
      但是那次的時間是在哪一天我不記得了」、「（依照２２
      時２９分該通電話的內容，該次你有沒有找到被告？提示
      並告以要旨）時間太久，我忘了」、「（之前你在偵查中
      說，１０月１５日當天是不是有跟被告購買毒品，你說１
      ０月１５日晚上９時３６分有打電話給被告，當天晚上９
      時４０幾分在路邊跟被告交易，所述是否實在？提示並告
      以要旨）實在」、「（提示警卷１７頁，請確認你１０月
      １５日晚上交易的地點在何處？提示並告以要旨）依照通
      聯紀錄我應該是在文心路與櫻花路附近，我剛剛說是五廊
      街，應該是另外一次」等語；顯然證人洪桂斌在原審法院
      審理時，對於此次最後有無完成交易，應已忘記，而無法
      為明確之證述。再者，證人洪桂斌在檢察官訊問時，證稱
      其係在當晚２１時４０幾分在台中市○○路與文心路口之
      路邊向被告購得海洛因部分，經核亦與上開通聯譯文顯示
      證人洪桂斌在當晚２２時２９分尚未找到被告之情不符。
      再依據證人洪桂斌與被告之此日通聯譯文，亦顯示證人洪
      桂斌此次確有誤認交易地點之情事，甚至在證人洪桂斌最
      後向被告確認交易地點是否在「文心路要轉進來櫻花路賣
      車的那裡」之時，被告亦已不耐而應稱「隨便你啦」等語
      。再審酌證人洪桂斌在警、偵、審中，雖均明確指證其向
      被告購買第一級毒品海洛因，實際完成交易者共有三次，
      但依據其等在９９年１０月１２日及９９年１０月１５日
      之上開通話內容，顯示其等二人在上開通話日期之前一天
      均有見面，故不能排除證人洪桂斌在偵查中，係將他次毒
      品交易之完成，誤認為是此次毒品交易之完成等情，本院
      認依據卷內證據，僅能認定被告有同意並著手實行此部分
      販賣第一級毒品海洛因之行為，但尚無法排除證人洪桂斌
      嗣後確找不到被告以致未能完成交易之可能，依據「罪證
      有疑，利在被告」之原則，本院爰為：被告此次販賣第一
      級毒品海洛因之犯行，因證人洪桂斌無法及時找到約定地
      點，因而未遂之認定。
（三）本案被告就其販賣第一級毒品海洛因給證人洪桂斌部分，
      其雖又以前開情詞置辯，第查：
  １、依據臺中市童綜合醫療社團法人童綜合醫院１００年５月
      ９日（１００）童醫字第０５６４號函（見本院卷第１２
      ６頁）及中國醫藥大學附設醫院１００年６月２日院醫事
      字第１０００００５０７７號函（見本院卷第１３８頁）
      ，雖堪認定證人洪桂斌於９８年１０月２９日起，至１０
      ０年５月１１日患有重度憂鬱症。惟依據上開函覆內容，
      亦顯示證人洪桂斌在上開期間，每月均有規則到上開醫院
      就診並接受抗鬱症之治療。再徵之證人洪桂斌在警、偵、
      審之上開陳述與證詞內容，除被告之上開犯罪事實欄一之
      （二）所示之販賣第一級毒品犯行，已屬既遂或尚屬未遂
      ，證人洪桂斌因記憶不清，無法為前後一致之證述之外；
      其他關於被告犯行之指證，證人洪桂斌於警、偵、審中之
      證詞則無前後不一致之情事。再觀其於原審法院接受交互
      詰問，亦能針對詰問事項而為具體之證述。顯然證人洪桂
      斌之上開病情，並不影響其證詞之可信性。被告以證人洪
      桂斌患有重度憂鬱症，即據以辯稱其證詞不足採信，此部
      分辯解為本院所不採信。
  ２、依據被告與證人洪桂斌之上開通訊監察譯文，顯示被告與
      證人洪桂斌通聯之後，被告均有至約定地點等候證人洪桂
      斌。販賣５００元之海洛因雖屬小額之買賣，但於吾人之
      審判實務，此亦屬常見之販賣毒品行為。一個月販賣三次
      亦非違常。被告辯稱：伊與洪桂斌雖有認識但非深交，不
      可能會在接獲其電話之後，即為有限之獲利，甘冒刑法重
      罪風險，立即趕去販賣５００元之海洛因給洪桂斌，且在
      一個月內就販賣三次云云，自難採信。
  ３、再者，被告雖辯稱上開犯罪事實一之（一）部分，伊撥打
      電話給洪桂斌約定見面之目的，係要向洪桂斌告知有詐騙
      集團成員在找他，要他小心一點，其後二人見面僅數秒鐘
      ，洪桂斌看到一輛廂型車在旁邊，誤以為是伊叫人來抓他
      ，其即跑掉云云。惟如係要向洪桂斌告知有詐騙集團成員
      在找他，要他小心一點，被告在電話中即可向證人洪桂斌
      告知此情，何須費時費事約定地點見面？被告此部分所辯
      ，實難採信。又就上開犯罪事實一之（二）部分，依據上
      開通訊監察譯文，顯示被告已在約定地點等候至不耐程度
      ，被告辯稱伊因並無交通工具，故此次並未前往約定地點
      云云，與上開通訊監察譯文內容不合，並非可信。再就上
      開犯罪事實一之（三）部分，證人洪桂斌已在電話中向被
      告告知其要趕去醫院，故證人洪桂斌顯不可能是為向被告
      告知其要趕去醫院拿藥，而約定被告見面。被告此部分所
      辯，亦難認與事實相符，亦非可信。
  ４、本案警方雖有在被告之同意下，於９９年１０月２２日凌
      晨０時３５分到臺中市○○街２４巷６號實施搜索，並未
      查扣任何物品。但上開處所並非被告之住所，被告於警、
      偵、審中亦未陳報上開處所係其居所，且於警詢筆錄並就
      其「現住地址」部分，記載為「居無定所」（見警卷第３
      頁）；則本案自不能以司法警察未在臺中市○○街２４巷
      ６號搜獲大量海洛因之成品、帳冊、磅秤、分裝機、分裝
      袋等物，即認定被告並無上開販賣第一級毒品之犯行。
  ５、又被告於司法警查調查時，已坦承其與證人洪桂斌認識且
      無糾紛仇恨（見警卷第４頁）。嗣於檢察官偵訊時，被告
      除另供稱：「（洪桂斌）以前就認識了，因為吸毒認識的
      」、「（洪桂斌是否林佳宏介紹認識的？）那是我出來後
      林佳宏報電話給他的，我今年３月出來的」、「（你跟洪
      桂斌除了毒品往來外，有無其他往來？）沒有」等語（見
      偵卷第３１頁）之外，被告亦未指陳其與證人洪桂斌之間
      有何糾紛仇恨。嗣至原審法院審理時，被告雖辯稱：證人
      洪桂斌有可能是因為誤會伊與詐騙集團之成員勾串要修理
      他，故才為前揭不實之證述云云（見原審法院卷第８３頁
      ）。惟證人洪桂斌於原審法院審理時，已經證稱：伊有賣
      帳戶這件事情，但是伊沒有因此誤會被告，也沒有因而故
      意要陷害他，伊所述都實在等情（見原審法院卷第８３頁
      ）。而被告在本院審理時，雖又辯稱：洪桂斌與伊約在五
      權西路見面該次，伊撥打電話給洪桂斌約定見面之目的，
      係要向洪桂斌告知有詐騙集團成員在找他，要他小心一點
      ，其後二人見面僅數秒鐘，洪桂斌看到一輛廂型車在旁邊
      ，誤以為是伊叫人來抓他，其即跑掉云云。但此部分辯解
      內容不足採信，其理由已如上述。證人洪桂斌與被告並無
      仇恨，自無誣攀被告販賣第一級毒品之重罪之理。雖然被
      告與證人洪桂斌之上開通聯內容，並沒有提到要買毒品或
      是毒品代號與數量，但依據其等對話內容，顯均已知約定
      見面之目的，自無須在電話中贅言。徵之後述被告與證人
      張資恆之行動電話通聯內容，雖同未提及毒品買賣之種類
      與數量，但被告亦能知悉證人張資恆之意並前去交付毒品
      甲基安非他命等情，被告以其與證人洪桂斌之通聯內容並
      未提到要買毒品或是毒品代號與數量，即據以辯稱此非毒
      品買賣之聯絡云云，此部分所辯亦非可採。本案被告與證
      人洪桂斌上開通聯之目的是在約定毒品海洛因之買賣與地
      點，此情既經證人洪桂斌證實。且除９９年１０月１２日
      晚上向被告購買之第一級毒品海洛因，業經證人洪桂斌施
      用完畢之外，證人洪桂斌證稱其於９９年１０月２１日之
      上開時間向被告購得之第一級毒品海洛因一包，經經送鑑
      定結果，確實含有海洛因成分，驗餘淨重０．０６３４公
      克，此情亦有行政院衛生署草屯療養院草療鑑字第０９９
      １０００２６３號鑑定書乙份附卷足憑（見原審法院卷第
      ７４頁）。足認證人洪桂斌之證詞信而有徵，應屬可信。
（四）綜上理由，本案被告確有上開販賣第一級毒品海洛因給證
      人洪桂斌既遂二次，未遂一次之犯行，其事證已甚明確而
      堪認定。被告以上開情詞否認此部分犯罪，為本院所不採
      信。另證人洪桂斌在原審法院審理時，既已證稱被告所交
      付之洛因，市價即為５００元，其所稱５００元是要給被
      告補貼油錢云云，應係迴護之詞，尚不得據以認定此５０
      ０元並非其買受上開毒品之對價。再者，被告在本院審理
      時，雖又以證人洪桂斌前後所證不一等情，聲請傳喚證人
      洪桂斌。但證人洪桂斌就被告上開犯罪事實欄一之（一）
      、（三）所示之販賣第一級毒品犯行，於偵、審中已經指
      證甚明，且與其在司法警察調查時之陳述並無前後不一之
      情事。至於被告上開犯罪事實欄一之（二）所示之販賣第
      二級毒品犯行，究竟已否完成交易，證人洪桂斌在警、偵
      、審中雖然證述不一致，但其在原審法院審理時既已無法
      依其記憶而為明確之證述，且本院亦採其有利於被告之證
      詞，而為被告此次販賣第一級毒品尚屬未遂之認定。綜合
      上開各情，本院認無再傳喚或拘提證人洪桂斌到庭接受詰
      問之必要。以上均併予敘明。
三、次查，關於被告販賣第二級毒品給證人張資恆部分，亦有下
    列證據足以證明：
（一）被告所使用之門號0000000000號行動電話確曾
      於上開時間，與證人張資恆所使用電話號碼000000
      0000號行動電話聯繫並為下列之對話乙節，業據被告
      於原審法院及本院審理時，均是認無誤，並經證人張資恆
      於原審法院審理時證述明確，且有通訊監察譯文、臺灣臺
      中地方法院９９年度聲監字第００１６３８號通訊監察書
      在卷可參（見警卷第２７頁、原審法院卷第４０至４３頁
      ）。其等對話內容（Ａ係被告，Ｂ係張資恆）如下：
  １、９９年１０月１４日２２時１９分
      「Ａ：喂」、「Ｂ：我跟你講，你幫我用一下，錢準備好
      了」、「Ａ：好，我問你唷，阿峰怎麼都打不通？」、「
      Ｂ：我不知道」、「Ａ：靠貝，我那邊有警察耶」、「Ｂ
      ：什麼東西？」「Ａ：見面講啦」、「Ｂ：你用好打給我
      」、「Ａ：好，打給你」、「Ｂ：現金已經幫你處理好了
      」、「Ａ：好」。
  ２、９９年１０月１４日２３時１８分
      「Ａ：喂」、「Ｂ：你要多久來，太久我不要唷」、「Ａ
      ：要直接拿去你家唷？到了打給你還是怎樣？」、「Ｂ：
      對啦」、「Ａ：你要出來唷」、「Ｂ：對啦」。
  ３、９９年１０月１４日２３時３２分
      「Ａ：喂，在你們外面這邊」、「Ｂ：好啦」。
  ４、９９年１０月１４日２３時３４分
      「Ａ：喂」、「Ｂ：你到了唷，那邊？」、「Ａ：你們外
      面十字路口這邊」、「Ｂ：唷，好啦」。
  ５、９９年１０月１４日２３時４５分
      「Ａ：喂」、「Ｂ：你過來我這邊」、「Ａ：過去你家唷
      」、「Ｂ：對，我門口」、「Ａ：好」。
  ６、９９年１０月１４日２３時４８分
      「欠６（簡訊）」。
（二）又證人張資恆就被告此部分販賣第二級毒品之犯行，於偵
      、審中，係先後為下列之證詞：
  １、證人張資恆於檢察官偵訊時，係證稱：「（你所施用的安
      非他命【係甲基安非他命之誤，下同】向誰購買或來源？
      ）向綽號『阿光』的男子購買」、「（你都用哪支行動電
      話跟『阿光』聯絡購買毒品？）0000000000」
      、「（你都撥打『阿光』的哪支電話聯絡購買毒品？提示
      張資恆通聯記錄表）我都輸入在手機裡，直接按撥話，他
      有３支電話，手機裡留的名稱是『光新電0000000
      000』、『阿光0000000000』、『三光你0
      000000000』」、「（提示通訊監察譯文，１０
      月１４日晚上１０點１９分開始，你是否撥打電話給00
      00000000『阿光』的電話要跟他洽購毒品？）是
      」、「（電話聯絡後在何時地跟他購買毒品？）在我家附
      近，差不多晚上１１點４５分左右，跟他購買多少錢我記
      不清了」「（你在警局調查時是否說你這次跟他購買３５
      ００元一小包約１公克的安非他命？）是，他還欠我０．
      ６公克，我傳簡訊給他要他再補，簡訊寫『欠６』，要他
      日後補給我，可是他都沒有補」、「（是否當場付３５０
      ０元給他？）是」、「（你前後跟他買過幾次安非他命？
      ）３至５次，細節記不清楚了」、「（你最初如何知道要
      找『阿光』購買安非他命？）因為我們好幾年前就認識了
      ，我開茶行，應該是朋友帶他來茶行，聊天過程中知道他
      有賣毒品，好幾年前知道的，他有一陣子被關，今年有次
      在小北百貨我去買五金遇到他，跟他打招呼，二人聊了一
      陣子，他說他那邊有，要拿可以跟他拿」、「（你在警局
      有無指認『阿光』？）有，指認照片」、「（提示犯罪嫌
      疑人紀錄表，是編號幾號的人為『阿光』？）編號４號」
      、「（你跟綽號『阿光』的男子間除了毒品交易外，有無
      其他往來？）沒有」、「（『阿光』賣你安非他命意思是
      否有要賺取差價的用意？）是」等語（見偵卷第３７至３
      ９頁）。
  ２、證人張資恆於原審法院審理時，係證稱：「（９９年１０
      月間是否有使用0000000000號行動電話？）有
      」、「（請提示警卷２６頁通聯譯文內容，１０月１４日
      ２２時１９分以下，這是你與何人的通話內容？）是我與
      被告的通話內容」、「（通話的內容為何？）請他幫我拿
      安非他命」、「（你所謂拿的意思是什麼？）就是錢給他
      ，他安非他命給我」、「（當天是在何時、何地拿安非他
      命的）就是在晚上１１時４５分通話完後，在我家門口對
      面完成交易的，當時我就是住在五權五街這裡」、「（你
      當天是拿多少錢給被告？）三千元或三千五百元，他拿多
      少安非他命給我，我不記得了，但是依照通聯內容，該次
      他有欠我０．０６公克」、「（所以你在１０月１４日２
      ３時４８分又發一個簡訊給被告說欠六，是何意？）是因
      為被告給我安非他命之後，我有拿去量重量，重量不夠，
      所以我才會發該通簡訊」、「（你在通聯的對話內容，都
      沒有提到要向被告拿安非他命的數量及價錢，被告如何知
      道要拿多少數量給你？）我之前有拿過，拿的數量大概就
      是這樣」、「（你如何知道可以找被告拿安非他命？）因
      為我開茶行，經朋友介紹知道被告有安非他命，所以我才
      委託被告幫我拿安非他命」、「（你跟被告有無仇怨或糾
      紛？）沒有」、「（你有無與被告合資購買毒品過？）我
      都把錢拿給被告，被告就拿毒品給我，  我們固定是這樣
      ，他去跟誰買我不清楚」、「（９９年１０月１４日當天
      你跟被告是一手交錢一手交安非他命？）是」、「（據被
      告稱，當天他是與你合資購買向綽號阿豐的人，地點是在
      你家五權五街附近超市，阿豐各拿壹包安非他命給你們，
      你們當天總共是買一錢的安非他命，有無此事？）沒有這
      件事，我從來沒有跟他一起去買過安非他命，我都是把錢
      交給他，他如何處理的，我不清楚」等情（見原審卷宗第
      ８３至８５頁）。
  ３、依據證人張資恆之上開證詞，除關於其所購買之甲基安非
      他命之重量，其在偵查中原證稱約１公克，後在原審法院
      審理時則證稱：「他拿多少安非他命給我，我不記得了」
      等語，及其嗣後通知被告之「欠６」，是欠０．６公克或
      ０．０６公克，其在偵、審中之證述內容有異之外；證人
      張資恆對於：其與被告之上開行動電話通聯與對話，是在
      向被告約定購買甲基安非他命，及其並未與被告合資購買
      毒品，而是因為先前朋友之介紹及被告之告知，說被告那
      邊有毒品，要購買可向被告拿，其才把錢拿給被告，被告
      就交付毒品，至於被告之毒品來源，其並不清楚，當天其
      並無與被告合資向綽號「阿豐」之人購買甲基安非他命之
      事等情，則均指證不移。如依據被告與證人張資恆之上開
      對話，亦顯示證人張資恆係直接要向被告購買甲基安非他
      命，被告亦係直接到證人張資恆之住所（即臺中市○區○
      ○○街１４２號）前交付毒品並收款。被告辯稱係與證人
      張資恆合資向綽號「阿豐」之男子購買甲基安非他命，後
      來二人各分一半云云，難認可信。再者，被告與證人張資
      恆之上開電話對話，雖無毒品買賣及種類、數量與價格之
      暗語，但被告於上開行動電話通聯之後，確有前去證人張
      資恆之住所外交付不詳數量之甲基安非他命給證人張資恆
      ，且證人張資恆就此數量之甲基安非他命亦確有交付３５
      ００元給被告，嗣後被告亦有補足「欠６」部分，以上各
      情既為被告所不否認，顯然被告確有交付不詳數量之甲基
      安非他命給證人張資恆，並向證人張資恆收取３５００元
      之對價；則上開電話對話並無毒品買賣及種類、數量與價
      格之暗語等情，即不足為有利被告之認定。至於被告有無
      幫證人張資恆送茶葉到外地以賺取工資，此與被告是否會
      販賣甲基安非他命給證人張資恆，本無關聯，尚無從因此
      即認定被告係與證人張資恆合資購買甲基安非他命。
  ４、又證人張資恆在本院審理時，經被告之選任辯護人之詰問
      ，雖原有證稱：「（你有沒有向他買二級毒品安非他命或
      跟他合買？）我拜託他，我拿錢給他，他拿給我」、「（
      請他幫你買，是嗎？）對」、「（根據法院的判決，你說
      在９９年１０月１４日，你是不是有跟他二個人一起買？
      ）他跟我說，我跟他一起二個人買比較便宜」、「（他跟
      你說一起買，買的數量是多少？）我買都是一點點，我不
      知道，大概拿接近２、３０００元給他，一起合買比較便
      宜」、「（當時你拿１０００元、支票２０００元，因為
      藥頭認識你，藥頭叫阿豐，你認識阿豐嗎？）認識，但我
      不是很熟，就是來來去去這樣，他住哪裡我都不知道」等
      語。但其後證人張資恆即又證述：「（你在警訊、偵查中
      關於被告辛光堂販毒案的供述是否實在？有沒有照實講？
      請審判長提示警詢筆錄第２１頁、偵查卷第３７頁）有」
      、「（與今天證述不符的部分，是哪一次實在？你今天說
      跟被告是合資？）我不是跟他合資，他跟我說一起買比較
      便宜，我每次都拿錢給他，我也沒有每次去，我等他把錢
      拿去，過一陣子再拿給我」、「．．．我覺得這裡面有人
      在誘導我講話，我很單純把錢給他，他怎麼去運用我不知
      道，是不是合資、共資、還是他賣給我的，我根本搞不清
      楚，不要再誘導我了，很簡單我把錢拿給他，他幫我拿就
      這樣，他告訴我說我們一起拿比較便宜，這是事實，沒有
      做偽不偽證的部分」、「（有沒有出錢一起買？你有沒有
      看到？）我沒有看到」、「這一次他直接拿一包給我，這
      是沒有當場磅秤的，他直接拿一包給我，他走掉後，我拿
      來秤，我看重量不夠」、「這一次是沒有分，他直接拿一
      包給我」、「（你剛才說有看到藥頭在外面？）那是以前
      的」等情。此外，就被告當庭所辯稱：「當天車子停在他
      家門口，他坐在那邊泡茶，我先到在那邊喝茶，那台白色
      的Ｔｏｙｏｔａ他也有看到，車子來了，我跟他說『可能
      是人來了』，結果我出去看他們是藥頭，我跟他藥頭說等
      一下，然後我進去跟他說人家來了，我問他『要拿多少？
      』，他說『一人出３５００元，一人半錢』，我出去外面
      跟藥頭講好，他說他現金可能不夠，我說『你現金剩下多
      少？』他說剩下１０００元，然後再開一張２０００元的
      支票給我，我不知道藥頭要不要收２０００元的支票，我
      跑出去問藥頭，藥頭跟我說沒關係，還跟我說那是當天可
      以領的錢，可是藥頭後來打電話跟我說當天錢不能領，因
      為支票的情形我不知道，他說轉去哪裡要三天，我打電話
      問他，他還笑我說『沒關係，那個領得到』，一人３５０
      ０元，後來藥頭拿一包給我，我在他家裡面，我倒一半，
      一人一半，當天的情形是這樣，那天晚上他打電話給我說
      還我錢，還問我有沒有ＤＶＤ（即ＤＶＤ錄放影機），要
      跟我買，我那一台ＤＶＤ賣５００元，他也知道，他拿１
      ０００元給我，當天的情形是這樣」等語部分，證人張資
      恆亦再證稱：「（被告所講的是不是９９年１０月１４日
      這一次的或以前的？）這些都有發生過，但不是同一天發
      生的」、「（被告所講的並不是９９年１０月１４日發生
      的事？）是」、「（那是以前的嗎？）是」等情（以上證
      詞見本院卷第１４９至１５６頁）。徵之被告與證人張資
      恆之上開通聯紀錄，顯示被告係於９９年１０月１４日２
      ３時４５分到達證人張資恆之住所門外，其後僅過３分鐘
      ，證人張資恆即於同日２３時４８分傳送簡訊向被告通知
      「欠６」乙情，顯然不可能會有被告所辯先在證人張資恆
      之住所喝茶等待藥頭前來，其後其又如何居間洽購毒品等
      情。被告此部分所辯，殊難採信。證人張資恆在本院審理
      時之證詞，亦不足為有利被告之認定。
（三）又證人張資恆因施用第二級毒品甲基安非他命案件，於９
      ９年１０月２２日為警通知採尿送驗結果，確實呈甲基安
      非他命陽性反應，此情亦有詮昕科技股份有限公司濫用藥
      物尿液檢驗報告、臺中縣警察局烏日分局刑事案件報告書
      各乙份附卷可據（見原審法院卷第２５至２７頁）。本案
      證人張資恆確有於前開時間，以其使用之門號00000
      00000號行動電話，與被告所使用之上開門號行動電
      話門號聯絡約定購買甲基安非他命，被告並於前揭電話聯
      絡完畢後，即至臺中市○區○○○街１４２號前，交付重
      量不詳之第二級毒品甲基安非他命一包予證人張資恆，證
      人張資恆並有交付現金３５００元予被告之事實，亦堪認
      定。
四、綜上所述，被告確曾於前揭時間、地點，有二次交付海洛因
    一小包予證人洪桂斌，並向證人洪桂斌收取５００元共二次
    ，另販賣海洛因未遂一次，又另販賣交付甲基安非他命一包
    予證人張資恆一次，並向證人張資恆收取３５００元等情，
    洵堪認定。按非法販賣毒品係政府大力嚴格查緝之違法行為
    ，非可公然為之，不論是瓶裝或紙包之毒品，均可任意分裝
    或增減其份量，依證人洪桂斌、張資恆前開證述及通聯譯文
    ，其等均係以電話聯絡被告之後，方與被告約定見面地點，
    被告係自何處，向何人購買該等毒品，證人等全然不知。則
    被告係就此從中抽取部分海洛因、甲基安非他命，或以摻入
    其他物質至該等毒品中之方式牟利，顯難期上開證人可以明
    確證述。又毒品每次買賣之價量，亦隨時隨雙方關係之深淺
    、當時之資力、需求程度及對行情之認知等因素而機動調整
    ，並無一定之行情價格，因之販賣之利得，除經被告坦承犯
    行，或價量俱臻明確者外，委難察得實情，職是之故，縱未
    確切查得販賣賺取實際差價，且證人洪桂斌亦曾於原審證稱
    ：「（你跟被告買的海洛因，與你之前買的海洛因，價格有
    無差別？）被告的比較便宜，我覺得價格一樣，但是純度比
    較高」等語，但既別無事證足認被告係按同一價格轉讓確未
    牟利，自難執此認其非法販賣之事證有所不足，致知過坦承
    者難辭重典，飾詞否認者反得逞僥倖，而失情理之平。況且
    ，毒品之價格昂貴，取得不易，凡為販賣之不法勾當者，苟
    無利可圖，應無甘冒被查緝法辦之危險，平白無端義務為毒
    品買賣之工作，而被告與證人洪桂斌、張資恆並非至親，若
    被告無從中獲利，大可逕將證人洪桂斌、張資恆介紹予毒品
    上手結識，日後由證人等直接向上手購買即可，何以甘冒遭
    致執法機關查緝之風險，而由其獨自一人前往購買海洛因、
    甲基安非他命，再費時費事交予證人洪桂斌、張資恆施用？
    是被告販入之價格必較轉售予證人等之價格低廉，而有從中
    賺取買賣差價牟利之營利意圖及事實，應屬合理之推斷。被
    告確係基於營利之意圖販售上開海洛因、甲基安非他命，應
    可認定。此外，復有被告所有並用於上開犯罪聯絡之用之行
    動電話１支（含門號0000000000號ＳＩＭ卡１張
    ）扣案可稽。是本案事證明確，被告所為販賣第一級毒品海
    洛因既、未遂，及販賣第二級毒品甲基安非他命既遂之犯行
    ，洵堪認定，應予依法論科。
、論罪及法律適用部分
一、被告上開犯罪事實欄一之（一）、（三）所為，各係犯毒品
    危害防制條例第四條第一項之販賣第一級毒品罪；另被告上
    開犯罪事實欄一之（二）所為，則係犯毒品危害防制條例第
    四條第六項、第一項之販賣第一級毒品未遂罪，公訴人認已
    既遂，尚有未洽。另被告之上開犯罪事實欄一之（四）所為
    ，則係犯毒品危害防制條例第四條第二項之販賣第二級毒品
    罪。至於被告分別持有第一、二級毒品之低度行為，已被其
    嗣後分別販賣第一、二級毒品之高度行為所吸收，均不另論
    罪。
二、被告先後二次販賣第一級毒品既遂，一次販賣第一級毒品未
    遂，及一次販賣第二級毒品既遂，其犯意各別，行為互殊，
    應予分論併罰。其中，販賣第一級毒品未遂部分，並依據刑
    法第二十五條第二項之規定減輕其刑。
三、按刑之量定，為求個案裁判之妥當性，法律固賦予法院裁量
    權，但此項裁量權之行使，除應依刑法第五十七條規定，審
    酌行為人及其行為等一切情狀，為整體之評價，並應顧及比
    例原則與平等原則，使罪刑均衡，輕重得宜，以契合社會之
    法律感情。又刑法第五十九條規定犯罪之情狀可憫恕者，得
    酌量減輕其刑，其所謂「犯罪之情狀」，與同法第五十七條
    規定科刑時應審酌之一切情狀，並非有截然不同之領域，於
    裁判上酌減其刑時，應就犯罪一切情狀（包括第五十七條所
    列舉之十款事項），予以全盤考量，審酌其犯罪有無可憫恕
    之事由（即有無特殊之原因與環境，在客觀上足以引起一般
    同情，以及宣告法定低度刑，是否猶嫌過重等等），以為判
    斷。本院審酌被告販賣第一級毒品罪之法定刑為「死刑或無
    期徒刑；處無期徒刑者，得併科新臺幣二千萬元以下罰金」
    ，然同為販賣第一級毒品之人，其原因動機不一，犯罪情節
    未必盡相同，或有大盤毒梟者，亦有中、小盤之分，甚或僅
    止於吸毒者朋友間為求互通有無之有償轉讓者亦有之，其販
    賣行為所造成危害社會之程度自屬有異，法律科處此類犯罪
    ，所設之法定最低本刑卻同為「無期徒刑者，得併科新臺幣
    二千萬元以下罰金」，不可謂不重，自非不可依客觀之犯行
    與主觀之惡性二者加以考量其情狀是否有可憫恕之處，適用
    刑法第五十九條之規定酌量減輕其刑，期使個案裁判之量刑
    能斟酌至當，符合比例原則。茲查被告之犯罪事實欄一之（
    一）、（二）、（三）所示之販賣第一級毒品既、未遂犯行
    ，其無視國家對於杜絕毒品危害之禁令，行為固屬不當，應
    予非難，然上開所為均屬零星販賣，每次販賣金額僅５００
    元，被告販賣毒品所得非鉅，販賣之對象人數僅證人洪桂斌
    一人，散播毒品之範圍及數量有限，犯罪之情節尚非至惡，
    僅因一時貪念，致罹重典，然相對於長期大量販賣毒品之大
    毒梟而言，其對社會治安及國民健康之危害顯然較小，從被
    告犯案情節客觀觀察，就其既遂部分如遽處以法定本刑之最
    低刑度，另就未遂部分如仍處以依據未遂犯規定減輕其刑之
    後之法定本刑最低刑度，仍然失之過苛而不盡情理，不免予
    人情輕法重之感，且難謂符合罪刑相當性及比例原則，更無
    從與大毒梟之惡行有所區隔，是其此部分犯罪情狀相較於法
    定之重刑，在客觀上足以引起一般人之同情，情節尚堪憫恕
    ，爰就被告上開販賣第一級毒品既、未遂之犯行，均依刑法
    第五十九條之規定，酌量減輕（或遞減）其刑。
四、沒收部分：
（一）扣案之行動電話一支（含電話號碼0000000000
      號ＳＩＭ卡一張），係被告所有，業據被告陳明在卷（原
      審法院卷第８６頁反面）。上開行動電話一支（含ＳＩＭ
      卡一張）既復供被告用來聯絡證人洪桂斌、張資恆以為本
      案販賣海洛因、甲基安非他命之用，即應依據毒品危害條
      例第１９第１項之規定諭知沒收。
（二）另按毒品危害防制條例第１９條第１項規定所稱「追徵其
      價額」者，係指所沒收之物為金錢以外之其他財物而無法
      沒收時，應追徵其價額，使其繳納與原物相當之價額。如
      所得財物為金錢而無法沒收時，始應「以其財產抵償之」
      （最高法院９５年度臺上字第３０５號判決要旨參照）。
      次按毒品危害防制條例第１９條第１項規定，犯販賣毒品
      罪者，其犯罪所得之財物均沒收之，如全部或一部不能沒
      收時，追徵其價額或以其財產抵償之。係採義務沒收主義
      。故販賣毒品所得之對價，不問其中成本若干，利潤多少
      ，均應全部諭知沒收，貫徹政府查禁煙毒之決心，以符立
      法本旨（最高法院９１年度臺上字第２４１９號判決要旨
      參照）。本案被告就犯罪事實欄一之（一）、（三）、（
      四）所示販賣第一級毒品海洛因、第二級毒品甲基安非他
      命之所得合計４５００元，雖均未扣案，仍應依毒品危害
      防制條例第１９條第１項之規定宣告沒收，如全部或一部
      不能沒收時，以其財產抵償之。
（三）另被告被警查扣之甲基安非他命２小包，業據被告於偵、
      審中均供陳係供其施用，而非用於販賣之毒品。本院審酌
      被告確有施用第二級毒品業經臺灣臺中地方法院檢察署檢
      察官以９９年度偵字第４１５４號起訴書提起公訴，後由
      臺灣臺中地方法院以９９年度訴字第４５８１號刑事案件
      受理審判，有起訴書（見原審法院卷第９５頁）及被告之
      全國前案紀錄表在卷可參，且被告係於９９年１０月１４
      日販賣甲基安非他命給證人張資恆，扣案之甲基安非他命
      則係於９９年１０月２１日被警查扣，本案尚無積極證據
      足以證明該等甲基安非他命係供被告作為販賣之用等情，
      認被告此部分所辯為可採信。上開扣案之甲基安非他命２
      小包既與被告本案上開販賣第二級毒品之犯行無關，本院
      自無從在本案予以宣告沒收銷燬。又本案警方於９９年１
      ０月２１日，在臺中市○○路與精武路口，自證人洪桂斌
      身上所扣得之海洛因一小包，係在證人洪桂斌違反毒品危
      害防制條例案件所查獲之毒品，並扣押於該案，且該案並
      已經警報請臺灣臺中地方法院檢察署檢察官偵辦，此情有
      臺中縣警察局烏日分局刑事案件報告書乙份在卷可參（見
      原審法院卷第２２頁），此包海洛因自應由該案宣告沒收
      銷燬，併此敘明。
肆、本案被告上開犯罪事實欄一之（二）所示之販賣第一級毒品
    犯行係屬未遂，原判決認已既遂，此部分事實之認定尚有未
    合。是被告上訴否認此部分第一級毒品之交易已經完成，其
    就此部分之上訴為有理由，應由本院將原判決關於此部分（
    即附表編號２部分）之罪刑宣告，及定應執行刑部分，均予
    以撤銷改判。爰審酌被告之品行，其為牟取利益，無視國家
    杜絕毒品犯罪之禁令，仍要販賣毒品海洛因給證人洪桂斌施
    用之動機、手段及原要販賣之數量為５００元之海洛因等情
    節與對國民健康所生潛在危害，以及被告犯罪後之態度等一
    切犯罪情狀，量處如附表編號２所示之刑（含主刑及從刑）
    。至於被告之上開犯罪事實欄一之（一）、（三）、（四）
    所示之販賣第一、二級毒品犯行，原判決以被告此部分之犯
    罪事證已甚明確而堪認定，乃審酌被告之品行，及其為牟取
    利益，無視國家杜絕毒品犯罪之禁令，將毒品販賣予吸毒者
    ，更加產生對毒品之依賴性及成癮性，戕害國民健康，並有
    滋生其他犯罪之可能，危害社會治安甚鉅，且販賣毒品減損
    國家國力、競爭力，又被告前有施用毒品之前案紀錄，仍為
    本件販賣第一、二級毒品之犯行，惟念及被告販賣毒品之對
    象僅二人，且所得非鉅，並參以其犯罪之動機、目的及手段
    等一切犯罪情狀，並依據刑事訴訟法第二百九十九條第一項
    前段、毒品危害防制條第四條第一項、第二項、第十九條第
    一項、刑法第十一條、第五十九條等規定，分別量處如附表
    編號１、３、４所示之刑（含主刑及從刑），其認事用法均
    無不合，量刑亦無不當。被告就此部分，以上開情詞上訴否
    認犯罪，其上訴核無理由，被告此部分之上訴應予駁回。又
    就上開上訴駁回部分，與前開經本院撤銷改判部分，因合於
    刑法數罪併罰之規定，本院爰依法定其應執行刑如主文第四
    項所示。
伍、據上論斷，應依刑事訴訟法第三百六十八條、第三百六十九
    條第一項前段、第三百六十四條、第二百九十九條第一項前
    段、毒品危害防制條第四條第六項、第一項、第十九條第一
    項、刑法第十一條、第二十五條第二項、第五十九條、第五
    十一條第五款、第九款、第十款，判決如主文。
本案經檢察官林惠到庭執行職務。
中    華    民    國   100    年    7     月    6     日
            刑事第三庭    審判長法  官  王  增  瑜
                                法  官  曾  佩  琦
                                法  官  廖  柏  基
以上正本證明與原本無異。
如不服本判決應於收受送達後十日內向本院提出上訴書狀，其未
敘述上訴之理由者，並得於提起上訴後十日內向本院補提理由書
（均須按他造當事人之人數附繕本）「切勿逕送上級法院」。
                                書記官  陳  妙  瑋
中    華    民    國   100    年    7     月    6     日
【附表】
┌──┬───────────┬─────────┬──────────────────┐
│編號│販賣對象、時間、地點、│所犯法條          │罪刑及宣告刑                        │
│    │方式及所得            │                  │                                    │                                  │
├──┼───────────┼─────────┼──────────────────┤
│    │詳如犯罪事實欄一之(一)  │毒品危害防制條例第│辛光堂販賣第一級毒品，處有期徒刑拾伍│
│1   │                      │4條第1項          │年貳月，扣案之行動電話壹支（含門號09│
│    │                      │                  │00000000號SIM卡壹張）沒收；未扣案之 │
│    │                      │                  │販賣第一級毒品所得財物新臺幣伍佰元沒│
│    │                      │                  │收，如全部或一部不能沒收時，以其財產│
│    │                      │                  │抵償之。                            │
├──┼───────────┼─────────┼──────────────────┤
│    │詳如犯罪事實欄一之(二)  │毒品危害防制條例第│辛光堂販賣第一級毒品，未遂，處有期徒│
│2   │                      │4條第6項、第1項   │刑柒年捌月，扣案之行動電話壹支（含門│
│    │                      │                  │號00 00000000號SIM卡壹張）沒收。    │
├──┼───────────┼─────────┼──────────────────┤
│    │詳如犯罪事實欄一之(三)  │毒品危害防制條例第│辛光堂販賣第一級毒品，處有期徒刑拾伍│
│3   │                      │4條第1項          │年貳月，扣案之行動電話壹支（含門號09│
│    │                      │                  │00000000號SIM卡壹張）沒收；未扣案之 │
│    │                      │                  │販賣第一級毒品所得財物新臺幣伍佰元沒│
│    │                      │                  │收，如全部或一部不能沒收時，以其財產│
│    │                      │                  │抵償之。                            │
├──┼───────────┼─────────┼──────────────────┤
│    │詳如犯罪事實欄一之(四)  │毒品危害防制條例第│辛光堂販賣第二級毒品，處有期徒刑柒年│
│4   │                      │4條第2項          │肆月，扣案之行動電話壹支（含門號0989│
│    │                      │                  │202200號SIM卡壹張）沒收；未扣案之販 │
│    │                      │                  │賣第二級毒品所得財物新臺幣參仟伍佰元│
│    │                      │                  │沒收，如全部或一部不能沒收時，以其財│
│    │                      │                  │產抵償之。                          │
└──┴───────────┴─────────┴──────────────────┘
附錄條文
毒品危害防制條例第四條第一、二、六項
製造、運輸、販賣第一級毒品者，處死刑或無期徒刑；處無期徒
刑者，得併科新臺幣二千萬元以下罰金。
製造、運輸、販賣第二級毒品者，處無期徒刑或七年以上有期徒
刑，得併科新臺幣一千萬元以下罰金。
前五項之未遂犯罰之。